【裁判字號】    89,上易,1088
【裁判日期】    890531
【裁判案由】    竊盜
【裁判全文】
臺灣高等法院臺中分院刑事判決              民國八十九年度上易字第一○八八號
    上  訴  人  台灣台中地方法院檢察署檢察官
    被      告  乙○○
右上訴人因被告竊盜案件，不服臺灣台中地方法院中華民國八十九年三月二十二日第
一審判決（民國八十八年度易字第三七七三號，起訴案號：臺灣台中地方法院檢察署
民國八十八年度偵字第二二五二二號，移送併辦案號：八十九年度偵字第五一五六號
），提起上訴，本院判決如左：
    主    文
原判決撤銷。
乙○○連續竊盜，處有期徒刑陸月。
    事    實
一、乙○○曾於民國（下同）八十六年間因竊盜案，經判處拘役五十天，猶不知悔改
    ，復基於概括之犯意，意圖為自己不法之所有，於八十八年十一月七日十七時，
    在台中縣神岡鄉○○路八００巷內竊取甲○○所有ＫＣＲ─六六二號機車供己騎
    用。嗣於八十八年十一月八日凌晨四時四十分許，乙○○騎乘前揭機車，行經台
    中縣豐原市○○路與信義街口時為警查獲。又於八十九年二月一日十六時，在台
    中縣神岡鄉○○路元富飯店前，竊取被害人丙○○所有ＴＳＮ－六八八號機車供
    己使用，於同日二十三時卅分騎該機車經過台中縣神岡鄉○○路二五六號前時被
    警查獲。
二、案經台中縣警察局豐原分局報請台灣台中地方法院檢察署檢察官偵查起訴及移送
    併辦。
    理    由
一、訊據被告乙○○否認右揭竊盜犯行，辯稱ＫＣＲ－六六二號機車係於八十八年十
    一月七日凌晨三時許，在豐原市某土地公廟前，向不詳姓名之友人借得。車號Ｔ
    ＳＮ－六八八號機車亦係向朋友借的，當時在做臨時工亂交朋友，並不知該朋友
    之姓名及住處，也不知該機車為贓車等語。惟查車號ＫＣＲ－六六二號機車係甲
    ○○於八十八年十一月七日十七時許於台中縣神岡鄉○○路八○○巷內失竊，車
    號ＴＳＮ－六八八號機車係丙○○於八十九年二月一日十六時在台中縣神岡鄉○
    ○路元富飯店前被竊等情，已分據被害人甲○○、丙○○於警訊中供述明確，被
    告於警局初訊時亦坦認竊盜丙○○之右揭機車，復有贓物領據二紙。車輛竊盜資
    料查詢報表在卷可稽，被告辯謂機車係向友人借得云云，無法供出其友人之姓
    名、住址，所辯顯係諉卸之詞，應不足採，前開機車係被告所偷竊應無疑義，事
證明確，被告之犯行堪以認定，應予依法論科。
二、核被告所為，係犯刑法第三百二十條第一項之罪，其先後二次竊盜犯行，時間緊
    接，犯罪構成要件相同，顯係基於概括之犯意為之，應依連續犯以一罪論，並加
    重其刑。被告竊取丙○○之機車部分雖未起訴惟與起訴部分有連續犯裁判上一罪
    關係，本院自得併予審理，原審予以論科，固非無見，惟原審認被告於八十九年
    二月三日之竊盜犯行非連續犯而未予合併審判即有未洽。檢察官上訴意旨，據以
    指摘原判決不當，為有理由，應由本院將原判決撤銷改判。爰審酌被告有竊盜前
    科多次，有前科表可稽，犯罪之動機、目的、所生危害及其犯罪後飾詞卸責等一
    切情狀，量處如主文第二項所示之刑。
三、據上論斷，應依刑事訴訟法第三百六十九條第一項前段、第三百六十四條、第二
    百九十九條第一項前段、刑法第五十六條、第三百二十條第一項，罰金罰鍰提高
    標準條例第一條前段，判決如主文。
本案經檢察官丁○○到庭執行職務。
中      華      民      國    八十九     年      五       月   三十一   日
                                  臺灣高等法院臺中分院刑事第六庭
                                        審判長法  官  李  文  雄
                                              法  官  陳  嘉  雄
                                              法  官  龔  永  昆
右正本證明與原本無異。
不得上訴。
                                              書記官  陳  麗  玉
中      華      民      國    八十九     年      六       月     一     日
附錄法條：
刑法第三百二十條第一項：意圖為自己或第三人不法之所有，而竊取他人之動產者，
為竊盜罪，處五年以下有期徒刑、拘役或五百元以下罰金。
                                                                        Ｏ


司法院資訊處製作；財團法人民間司法改革基金會備份。
